# 虚假收入对应的税费是否为非经常性损益？

提问人：helenpqh 时间：2020-11-17 01:09:00
怀疑公司部分收入为虚假收入（以虚增利润），但是虚假收入对应的增值税以及附加税和企业所得税已经缴纳，这部分已经缴纳的税费被调整至“营业外支出”科目列示。
请问：
在计算非经常性损益时，是否将这部分虚假收入对应的税费考虑作为非经常性损益？

回答人：chenyiwei
这是管理层的主动行为或者故意行为，由此多缴税款是管理层的责任。因此应将多交且无法申请退回的税款作为管理费用，且不属于非经常性损益。